【裁判字號】    91,交簡上,33
【裁判日期】    920923
【裁判案由】    過失傷害
【裁判全文】
臺灣基隆地方法院刑事判決                        九十一年度交簡上字第三三號
    上  訴  人  臺灣基隆地方法院檢察署檢察官
    被      告  乙○○
右列被告因過失傷害案件，不服本院瑞芳簡易庭九十一年度瑞交簡字第四四號，中華
民國九十一年九月二十七日第一審簡易判決（聲請案號：九十一年度偵字第一九三九
號）提起上訴，本院管轄之第二審合議庭判決如左：
    主  文
原判決撤銷。
乙○○因過失傷害人致重傷，處拘役伍拾日，如易科罰金，以佰元折算壹日。緩刑
貳年。
    事  實
一、乙○○於民國九十一年五月三日晚間八時許，駕駛車號ＤＢ─六００八號自小貨
    車，由基隆往宜蘭方向行駛，行經台北縣貢寮鄉○○○路台二線九八點八公里處
    ，應注意能注意而不注意，未保持安全距離，煞車不及，追撞同向前方由甲○○
    駕駛車號ＩＨ─五四三０號自小貨車，該車甫與同向曾武郎駕駛車號ＨＧ─０七
    七號砂石車發生追撞，甲○○遭兩車夾擊，後甲○○受有臉部撕裂傷、鼻骨骨折
    、右鎖骨骨折、左膝骨折、左脛骨骨折、左足骨折、全身多處擦傷，並造成其左
    足踝及左足變形、右髖骨骨折活動受限之重傷害。
二、案經被害人甲○○訴由台北縣警察局瑞芳分局報告臺灣基隆地方法院檢察官偵查
    起訴。
    理  由
一、訊據被告乙○○坦承：「從貢寮鄉出來要往宜蘭方向行駛走濱海公路，我跟陳建
    人都是駕駛小貨車，我跟在甲○○車後，沒有看到甲○○車前的車況，車速約五
    十公里，後來聽到碰的一聲，沒有看到甲○○小貨車剎車燈亮，我就撞到甲○○
    的車子，事實上前方己經發生事故。」」等語不諱，核與告訴人甲○○指訴：「
    砂石車從砂石場出來要往宜蘭方向行駛，前方砂石車突然停下來，我無法剎車撞
    到前方車，後方乙○○的車子又從後方追撞，我撞擊砂石車時自己車子前方沒有
    嚴重毀損，是乙○○的車子追撞後才這麼嚴重。」等情節相符，復有長庚紀念醫
    院基隆分院診斷證明書一份、道路交通事故調查報告表一份、現場照片十四張在
    卷可資佐證，被告之自白與事實相符，可以採信。本件車禍經送台灣省台北縣車
    輛行車事故鑑定委員會鑑定，認為「甲○○未注意車前狀況、乙○○未保持行車
    安全距離，二者均為肇事原因」，此有該委員會北鑑字第九一０八二五號鑑定意
    見書在卷可參，雖告訴人甲○○駕車之過失行為亦同為肇事之因素，然此部分僅
    屬民事賠償過失相抵範疇，尚難以此阻卻被告乙○○之過失罪責；又本院依職權
    函詢長庚紀念醫院基隆分院關於告訴人甲○○之癒後情形，回函稱「經長庚紀念
    醫院基隆分院長期治療結果，甲○○左足踝及左足有變形情形、右髖骨骨折部分
    恢復不佳、活動受限，目前行動需依賴拐杖及輪椅，已達難治之重傷害程度」等
    情，有該院九十二年八月一日（九二）長庚院基字第二０六０號函在卷可參；綜
    上，被告駕車之過失行為，與告訴人之重傷害間，有相當因果關係，事證明確，
    應依法論科。
二、核被告乙○○所為，係犯刑法第二百八十四條第一項後段之過失致重傷害罪，聲
    請簡易判決處刑意旨漏未斟酌告訴人甲○○之傷害已達難治之重傷害程度，而認
    被告係犯刑法第二百八十四條第一項前段之過失傷害罪，尚有未洽，惟其基本事
    實同一，本院自應予以審理，並變更起訴法條。原審以被告過失犯罪造成被害人
    損害程度、犯後之態度及尚未與被害人和解賠償其損害的一切情狀罪，援引刑法
    第二百八十四條第一項前段、第四十一條第一項、罰金罰鍰提高標準條例第一條
    前段、第二條，量處被告乙○○拘役參拾日，並諭知易科罰金之折算標準，固非
    無據，惟被告之過失駕車行為造成告訴人難治之重傷害部分，原審漏未及斟酌此
    點，上訴人上訴意旨指原審量刑過輕，雖無理由，惟原審判決既有前開違誤，自
    應由本院撤銷原判決。爰審酌被告之生活狀況、品行、其犯罪之動機係因一時駕
    車之疏忽行為、對車禍之發生被告與告訴人均有責任、被告於事後坦承犯行及犯
    罪後與被害人和解並賠償其損害之態度，量處如主文所示之刑，並諭知易科罰金
    之折算標準。又查被告前未曾受有期徒刑以上刑之宣告，有臺灣基隆地方法院檢
    察署前科資料個案查詢表附卷可稽，經此教訓，當知警惕而無再犯之虞，本院認
    所宣告之刑以暫不執行為適當，併諭知緩刑二年，以啟自新。
據上論斷，應依刑事訴訟法第四百五十五條之一第三項、第三百六十九條第一項前段
、第二百九十九條第一項前段、第三百條，刑法第二百八十四條第一項後段、第四十
一條第一項前段、第七十四條第一款，罰金罰緩提高標準條例第一條前段、第二條，
判決如主文。
本案經檢察官張介欽到庭執行職務。
中      華      民      國    九十二    年      九      月    二十三    日
                                      臺灣基隆地方法院刑事第三庭
                                            審判長法  官  林火炎
                                                  法  官  王福康
                                                  法  官  何怡穎
右正本證明與原本無異。
本判決不得上訴。
                                                  書記官  李繼業
中      華      民      國    九十二    年      九      月    二十六    日
附錄論罪法條
刑法第二百八十四條第一項後段：
因過失傷害人者，處六月以下有期徒刑、拘役或五百元以下罰金。致重傷者，處一年
以下有期徒刑、拘役或五百元下罰金。


司法院資訊處製作；財團法人民間司法改革基金會備份。
